# 股份支付相关问题

提问人：qiyemo 时间：2021-02-02 16:57:00
有几个股份支付的问题请教一下：
1 、A是B的母公司，A授予A的员工甲和B的员工乙以低价增资入股B公司，A仍控制B。请问在该交易中结算企业是A公司还是B公司？如果是A低价转让其持有的B公司股份给甲和乙，则A公司是结算企业。结果上A对B的持股比例均下降，主动处置和被动稀释，在股份支付的处理上是否会不同？
2 、关于授予日公允价值，假定股份支付的形式是增资扩股，授予日在前，增资日在后，则确认费用以授予日整体公允价值/授予日股份数为基础；
但是如果授予日和增资日是同一天，那么在算每股公允价值时，增资前后整体公允价值是否应该有差异？授予日的股份数是按扩股之前还是之后的？
谢谢！

回答人：chenyiwei
1 、因为是增资入股，所以结算义务方是B公司。因此B需要确认股份支付费用。如果A转让存量股份给激励对象，则B仅就其从该项安排中获益的部分（即授予本公司员工的部分）确认股份支付。
2 、没有差异。授予前公允价值根据授予日前的股份数量计算。